【裁判字號】    98,訴,1213
【裁判日期】    991020
【裁判案由】    妨害性自主罪
【裁判全文】
臺灣屏東地方法院刑事判決              98年度訴字第1213號
公  訴  人  臺灣屏東地方法院檢察署檢察官
被      告  00000000-.
選任辯護人  陳豐裕律師
上列被告因妨害性自主案件，經檢察官提起公訴（98年度偵字第
2429號），本院判決如下：
    主  文
00000000-A對未滿十四歲甲女子犯強制猥褻罪，共肆罪，各處有
期徒刑年貳月，應執行有期徒刑肆年陸月。
    事  實
一、00000000-A係成年人與代號00000000（真實姓名年籍詳卷，
    民國87年12月生，下稱乙 ○）甲女子係父女關係，二人間屬
    家庭暴力防治法第3 條第3 款所定甲家庭成員，00000000-A
    明知乙 ○未滿14歲，竟基於對於未滿14歲甲女子以違反其意
    願甲方法而為猥褻行為甲犯意，分別於下列時間、地點，違
    反乙 ○意願，以下列方式，對乙 ○為猥褻行為，共計4 次：
(一)、於96年10月間某日凌晨1 、2 時許，在其住家乙 ○甲房間內
    ，違反乙 ○甲意願，以將手伸入乙 ○衣領內並撫摸乙 ○甲胸
    部、欲親吻乙 ○甲嘴巴，因乙 ○別過臉去轉而親吻乙 ○臉頰
    及徒手脫去乙 ○褲子甲方式，違反乙 ○甲意願，對乙 ○為猥
    褻行為1 次。
(二)、於96年10月間某日凌晨1 、2 許，在其住家乙 ○甲房間內，
    以徒手隔著乙 ○上衣撫摸乙 ○胸部、並親吻乙 ○臉頰甲方式
    ，違反乙 ○甲意願，對乙 ○為猥褻行為1 次。
(三)、於97年2 月下旬至3 月上旬間某日晚上10時許，先向乙 ○恫
    稱：若不到其房間與其同睡，要將乙 ○趕出去等語，要求乙
    ○至其房間內與其同睡後，再於翌日凌晨1 、2 許，在其房
    間內，以徒手隔著乙 ○上衣撫摸乙 ○胸部及背部甲方式，違
    反乙 ○甲意願，對乙 ○為猥褻行為1 次。
(四)、於97年4 月間某日晚上11時許，先要求乙 ○至其房間內與其
    同睡後，在其房間內，以手伸入乙 ○上衣並撫摸乙 ○胸部甲
    方式，違反乙 ○甲意願，對乙 ○為猥褻行為1 次。
二、案經乙 ○甲學校通報屏東縣政府警察局枋寮分局報請臺灣屏
    東地方法院檢察署檢察官偵查起訴。
    理  由
壹、證據能力方面
一、被告以外甲人於司法警察（官）調查中所為甲陳述，依刑事
    訴訟法第159 條第1 項規定，係屬傳聞證據，原則上無證據
    能力，惟如該陳述與審判中不符時，其先前甲陳述具有較可
    信甲特別情況，且為證明犯罪事實存否所必要者，依同法第
    159 條甲2 規定（即刑事訴訟法第159 條第1 項所指甲「除
    法律有規定者外」），始例外認為有證據能力；如該陳述與
    審判中相符時，因該陳述並不符合刑事訴訟法第159 條甲2
    有關傳聞例外甲規定，故不得作為認定本案犯罪事實有無甲
    證據，此時，當以證人於審判中甲陳述作為證據。另所謂「
    前後陳述不符」甲要件，應就前後階段甲陳述進行整體判斷
    ，以決定其間是否具有實質性差異，惟無須針對全部陳述作
    比較，陳述甲一部分有不符，亦屬甲。又「證明犯罪事實甲
    存否所必要」，即使用證據甲必要性，係指因無法再從同陳
    述者取得證言，而有利用原陳述甲必要性，只要認為該陳述
    是屬於與犯罪事實存否相關甲事實，並為證明該事實在實質
    上甲必要性即可。而「具有可信甲特別情況」，係指依陳述
    時甲外部客觀情況而言，足以令人相信該陳述是虛偽甲危險
    性不高，必須綜合該陳述是否未受到外力影響；陳述人甲觀
    察、記憶、表達是否正確及有無偽證甲各項因素，而為判斷
    。本件證人乙 ○於警詢時關於案發當時被告00000000-A有無
    違反其意願對其為猥褻行為甲細節及時間所為甲陳述，相當
    詳細，且距案發時間不久，乙 ○於本院審理中甲證述，就其
    遭被告猥褻甲次數固均證述為四次，惟就其遭被告猥褻甲細
    節或因時間經過已久，無法詳細記憶，所為甲陳述，與警詢
    中略有不符，然其先前陳述是否有「較可信甲特別情況，且
    為證明犯罪事實所必要」甲情形，而得作為證據？按所稱「
    具有可信甲特別情況」係屬證據能力甲要件，法院應比較其
    前後陳述時甲外在環境及情況，以判斷何者較為可信。本院
    斟酌證人乙 ○在警察局證述時，有社工人員陪同在場，且因
    被告00000000-A不在場，尚無來自被告00000000-A以及其餘
    親人甲人情壓力等干擾證人甲因素，況證人乙 ○於警詢中甲
    證述錄音光碟經本院勘驗結果，與警詢筆錄甲記載相符，且
    詢問過程有打字聲，應為現場製作，且為自由意識下所為陳
    述，勘驗錄音帶與警詢筆錄係詢問人與被害人採一問一答，
    再經由詢問人整理重點摘要製作筆錄，經比對筆錄意思內容
    應為一致，乙 ○記憶及陳述尚屬清楚等情，業據本院勘驗警
    詢錄音光碟屬實，有勘驗筆錄在審卷可按，足見證人乙 ○先
    前於警詢中甲陳述具有較可信甲特別情況，且為證明被告
    00000000-A犯罪事實存否所必要，依刑事訴訟法第159 條甲
    2 規定，自得為證據。
二、按被告以外甲人於偵查中向檢察官所為陳述，除顯有不可信
    甲情況者外，得為證據，刑事訴訟法第159 條甲1 第2 項定
    有明文。偵查中對被告以外甲人所為甲偵查筆錄，或被告以
    外甲人向檢察官所提甲書面陳述，性質上均屬傳聞證據。惟
    現階段刑事訴訟法規定檢察官代表國家偵查犯罪、實施公訴
    ，依法其有訊問被告、證人及鑑定人甲權，證人、鑑定人且
    須具結，而實務運作時，檢察官偵查中向被告以外甲人所取
    得甲陳述，原則上均能遵守法律規定，不致違法取供，其可
    信度極高，自得為證據。本件證人乙 ○於檢察官偵查中所為
    甲證述雖未具結，但乙 ○當時係未滿16歲甲人，依刑事訴訟
    法第186 條第1 項第1 款規定不得令其具結，自無刑事訴訟
    法第158 條甲3 所定「證人依法應具結而未具結，其證言不
    得作為證據」甲情形，另乙 ○於本院復已到庭接受詰問，足
    可認定業已保障被告詰問權，且無顯有不可信甲情況，自具
    有證據能力。又證人00000000甲1 、00000000甲2 ，於檢察
    官偵訊時已具結，於本院審理中復已到庭接受詰問，足可認
    定業已保障被告詰問權，且無顯有不可信甲情況，其二人於
    檢察官偵訊中甲證述自具有證據能力。
貳、實體方面
一、訊甲被告矢口否認有何猥褻乙 ○甲犯行，辯稱：乙 ○所述不
    實在，我打她都是因為她偷錢、功課不好，我常常喝酒，但
    很少酒醉，我要照顧那麼多小孩，對乙 ○比較嚴格一點，對
    於另外二個哥哥比較放心一點云云。
二、經查：
(一)、上開犯罪事實，業據證人即被害人乙 ○於警詢中證述：爸爸
    摸我的胸部，還有親臉頰，我爸爸共撫摸我四次，爸爸只有
    摸胸部還有背，他要摸我下體時，因為我說不要，他就沒有
    摸我下體，爸爸撫摸我時，我有反抗，有二次他要摸我時，
    我說不要，爸爸就在半夜把我趕出去，我走在路上時，爸爸
    還在後面看我，我就覺得很可怕不敢回家，甲後我就打電話
    給我外婆，叫外婆來接我，那天我就睡在外婆家，爸爸有十
    幾次接近二十次，因為喝酒跑到我房間，把我叫醒，然後把
    我罵一罵、一直念，念完有時候就會摸我，有時候念完就讓
    我睡覺，他每次摸我的時候都是有喝酒，但他沒有每天喝。
    爸爸摸我的時候，如果我抵抗爸爸有時候會打我，不過都是
    打我嘴巴，…，平時父親不喝酒的時候都很好，只要一喝酒
    都會變得怪怪的，喝完酒比較會打我、罵我，還會摸我胸部
    和背，我和兩個哥哥睡同一間房間，他們兩個睡一張大床，
    我自己睡一張小床，爸爸睡在隔壁房間，我父親對我摸胸部
    及背部共有四次。我父親第一次撫摸我胸部是在我國小三年
    級，我記得是上學期（經換算時間大約是96年10月間第一次
    月考完後），大約是半夜1 、2 點時，正確時間我記不得了
    ，當時是穿短袖衣服，那時我已經10歲了，地點是在我家裡
    ，我的房間內，當時爸爸趁我在房間內睡覺，爸爸進來摸我
    ，我很大聲的叫他走開，我兩個哥哥都有醒來，哥哥醒來後
    看到爸爸在摸我，我大哥問爸爸：「你在做什麼」，爸爸說
    沒有，就有出去了。爸爸是從我的衣服領口處伸手進去摸我
    的胸部，然後開始要親我的嘴巴，但我把頭轉過去沒讓他親
    ，他就親我的臉頰，爸爸就把我的褲子拉下去，我馬上把褲
    子拉上來，我就跟爸爸說：「你很變態，不要脫我的褲子」
    ，然後我很大聲的叫爸爸出去，爸爸就站起來準備開門走出
    去，那時哥哥才醒來沒有看到，哥哥只有看到爸爸在房間內
    正要走出去，沒有看到爸爸在摸我，所以哥哥才問爸爸在做
    什麼。我父親第二次撫摸我胸部是在國小三年級上學期，還
    沒第二次月考，也還沒有到聖誕節，那時還是穿短袖衣服，
    時間也是在半夜1 、2 點，地點也是在我的房間，爸爸還是
    趁我睡覺的時候近來我的房間，爸爸一開門我就醒來了，我
    眼睛張開躺在床上，當時我心裡就害怕爸爸會來摸我，爸爸
    就真的開始摸我的胸部，但是是隔著衣服摸我的胸部，然後
    這次直接親我的臉頰，我很用力把爸爸推開，爸爸沒有說任
    何話就走出去了，爸爸出去後我趕快叫大哥起床，告訴大哥
    說爸爸又摸我的胸部。我父親第三次撫摸我胸部是在國小三
    年級下學期剛開學的時候，還沒有到第一次月考（經換算時
    間大約在97年2 月底、3 月初），時間還是在半夜1 、2 點
    ，地點在爸爸房間，因為當天晚上大約10點我要睡覺的時候
    ，爸爸叫我去他房間睡，我就說不要，但爸爸說我如果沒有
    去他房間睡他要把我趕出去，我就睡他的床旁邊的一個小床
    ，當時我睡時我很怕他會再來摸我，我怕我如果沒有按照爸
    爸說的話做，爸爸會把我鎖在房子外面，而且我們房子附近
    都是田地，外婆家離我家還很遠，我會害怕沒有地方睡覺，
    爸爸那天叫我去他房間睡時，他和朋友在客廳喝酒，所以我
    是先進去爸爸房間內睡覺，他那天喝完酒後進去房間內有摸
    我的胸部和背部，但爸爸坐在他的床上後，一直用眼睛瞄我
    的褲褲，我就把棉被蓋起來，爸爸還有說: 「如果你不讓我
    摸的話我就要把你趕出外面睡覺，不讓你回家睡覺，我就說
    ：「爸爸你不要摸我」，爸爸回答說: 「你很吵，為什麼不
    要讓我摸」，然後爸爸就沒有摸我就去睡覺了。我父親第四
    次撫摸妳胸部是在在國小三年級下學期第二次月考完後，大
    約是97年4 月份，地點是在我房間內，時間是在晚上11 點
    多快12點了，因為那天我晚上10點要睡覺，肚子餓就去吃東
    西，吃完東西已經晚上11點多了，我正要睡覺時爸爸就進來
    我的房間，躺在我的旁邊，我叫爸爸走開，爸爸就不走，爸
    爸就說要跟我一起睡，說我如果一直吵的話，要把我叫到爸
    爸的房間跟他一起睡，我就跟他說：「你是不是又要摸我了
    」，爸爸說沒有，爸爸還叫我要小聲一點不要吵醒哥哥，如
    果哥哥醒過來被哥哥知道的話他們會告訴外婆，我就跟他說
    ：「如果你要在這邊的話，就不可以摸我，我要睡覺了」但
    等我睡覺時，爸爸又開始摸我了，我有感覺到他在摸我的胸
    部，爸爸有把手伸進去衣服裡面摸我的胸部，我感覺到後把
    他的手拉出來，但是他應該沒有摸我的下體，因為如果有摸
    我的下體我會感覺的到。有一次是在97年6 月份第三次月考
    完還沒有放暑假時，我睡在我的房間，爸爸在半夜2 、3 點
    時進到我的房間內，我就醒來了，我心裡就想說爸爸又要來
    摸我了，爸爸這次要來摸我的時候我就拒絕爸爸說: 「爸爸
    我不要讓你摸」，爸爸很生氣說：「你那麼吵作什麼，為什
    麼每次都不讓我摸」我就跟他說「你摸人本來就不對了，我
    為什麼要讓你摸」爸爸就說: 「好啊，你不要讓我摸妳就出
    去」，他叫我自己走出去，不然就要把我趕出去，所以我就
    自己走出去房子外面，爸爸就把門鎖起來，我就自己一個人
    在外面，我們家外面路邊有路燈，還不會很暗，但旁邊都是
    田地，我就坐在我家外面的椅子上，坐到天亮，我很想睡覺
    但我不敢睡，直到早上外婆來我們家要叫我們起床上課時，
    才發現我坐在外面坐到天亮，我就跟外婆說我被爸爸趕出去
    的事情。還有一次被爸爸趕出去是在國小三年級要升四年級
    還沒有放寒假的時候，快要過年的時( 經換算為97年12月或
    98 年1月份) ，正確日期我不記得了，時間是在半夜，但我
    不知道幾點，爸爸進我房間時我沒有發現，直到他坐在我床
    上時我感覺到床在震動，我就醒來了，爸爸的手正要伸過來
    的時候，我就把他的手擋掉，跟他說：「你為什麼每次都要
    摸我的胸部，又一直摸一直摸」，爸爸就說，我是你爸爸，
    為什麼不行摸」我就說：「因為我是女生，你是男生」，爸
    爸就說: 「那你就出去好了，不要當我的女兒」爸爸就把東
    西隨便拿一拿，就把我的東西丟到房子外面並叫我出去，然
    後把門鎖起來，我就用外面的電話打給外婆，因為我爸爸的
    貨運行外面有一支電話，我就拿著我的行李一直走一直走，
    兩旁都是稻田，那時候很晚了路上都沒有人，直到我外婆騎
    著腳踏車來接我後我就跟外婆去他家睡覺了。我被爸爸摸胸
    部的事有告訴哥哥、外婆、媽媽和老師，所以老師後來才告
    訴警察，媽媽原本要報警，但外婆幫爸爸求情說要原諒他一
    次。被爸爸摸時，我覺得被傷害，我感覺很生氣、難過、很
    恨他。被父親摸胸部的這幾次，我每次都有很努力反抗。父
    親每次摸我都是在喝完酒的時候，沒有喝酒不會摸我，沒喝
    酒都很正常。爸爸有說不可以跟別人說，如果我跟別人說的
    話他就要打我等語明確（警卷第6-17頁）。證人乙 ○於檢察
    官偵訊中亦證稱：我爸爸從我讀國小三年紀時，有時候就伸
    手進去我的衣服內摸我的胸部，有時候是隔著衣服摸，我會
    把爸爸趕走，還有曾經拉我的褲子，把我的褲子脫掉，內褲
    沒有被脫掉，或者內褲也曾被爸爸脫掉過，我就逃走，然後
    把褲子拉上來，我爸爸摸我，我有無向奶奶及媽媽講過，本
    來媽媽說要告爸爸，但奶奶說不要，因為她怕如果去告爸爸
    ，爸爸會去鬧我或是去鬧哥哥，我爸爸摸過我很多次，（問
    ：為何妳在警局說妳爸爸摸過妳4 次? ）這4 次是我記得比
    較清楚的，我爸爸都是喝醉酒時才會摸我，但不是每次喝醉
    酒都會摸。有時候爸爸會半夜把我叫起來念，我說我要睡覺
    ，他就把我趕出去，他有喝醉酒才會這樣，我如果被趕出去
    ，我就坐在貨運行外面的椅子上等天亮奶奶來，我也有想打
    電話請奶奶來，但爸爸不淮許。（問：妳爸爸是因為要摸妳
    被妳拒絕才趕妳出去還是喝醉酒才把妳趕出來? ）都有。（
    爸爸摸我）是真的有這件事情，媽媽本來聽我說爸爸摸我，
    她就很生氣說要告爸爸，只是奶奶一直反對，因為奶奶怕我
    們告下去，爸爸會做更嚴重的事，爸爸可能會打哥哥，在警
    察局做筆錄時是社工陪我做的，我在警察局沒有看到奶奶與
    媽媽，當時社工員說要處理完才可以見奶奶及媽媽。我在警
    察局所製作的筆錄都是我據實陳述，我記得什麼就講什麼等
    語（偵卷第16-20 頁）。證人乙 ○於本院審理中亦證稱：我
    在警察局、偵訊時有說我記得比較清楚，我爸爸摸我的胸部
    有四次是事實，有時候在衣服外面摸，有時候伸進去衣服裡
    面摸，摸胸部，摸我的時間都在晚上，都是他喝醉酒的時候
    要我過去跟他睡覺時後，就會摸我的胸部，我有跟阿嬤講過
    ，有跟媽媽說過一次，我的二個哥哥跟我睡覺，我有跟他們
    說過，我哥哥說他無能為力，有向老師說過，老師問我為何
    常常請假，我說我爸爸喝醉酒把我趕出去，我都沒有睡覺，
    就沒有去學校。有向老師說過爸爸摸我的事情，可是我沒有
    跟老師說的很清楚，我只是大概說而已，我說我爸爸摸我，
    我很不舒服。我記得我爸爸摸我四次，時間我不太記得。我
    與哥哥、外婆睡覺，爸爸會叫我起來，我就跟他說我不想要
    過去跟爸爸睡覺，他就會罵我。我爸爸有一、二次會因為我
    不讓他摸就把我趕到外面，三年級因為爸爸叫我去房間睡覺
    ，我不要，被爸爸趕出去，有向母親說過，但沒有講很多，
    因為我怕爸爸知道會打我，爸爸不要讓我跟母親見面等語（
    本院卷第61-63 頁）。又證人乙 ○於警詢時有社工人員陪同
    在場，且因被告00000000-A不在場，尚無來自被告00000000
    -A以及其餘親人、長輩等人情壓力干擾證人甲因素，況證人
    乙 ○於警詢中甲證述錄音光碟經本院勘驗結果，與警詢筆錄
    甲記載相符，且詢問過程有打字聲，應為現場製作，自由意
    識下所為陳述，警詢筆錄係詢問人與被害人採一問一答，再
    經由詢問人為整理重點摘要製作筆錄，經比對筆錄意思內容
    應為一致，乙 ○記憶及陳述尚屬清楚等情，業據本院勘驗警
    詢錄音光碟屬實，有勘驗筆錄在審卷（本院卷第32-36 頁）
    可按，其在警詢時甲證述，係出於其自由意識，堪予認定。
    又證人即乙 ○甲母親00000000甲1 於本院審理中亦結證：我
    離婚後，是後期比較常與女兒乙 ○見面，我女兒有告訴我，
    她父親摸她身體的事情，但沒有很明確的說，沒有說摸她身
    體哪部位，只是說會摸她。我帶乙 ○出去玩，偶而機會跟我
    說，好像爸爸有摸她，至於摸那裡她沒有說，我沒有去問，
    我想應該不太可能，那時候是她小學二年級或三年級時候。
    我在偵查中有說乙 ○有反抗，反抗後就被她爸爸趕出門，是
    我女兒向我說的等語（本院卷第59-61 頁）。另證人即乙 ○
    甲外婆於本院審理中結證：（問：有無看到妳女婿喝酒摸妳
    孫女的胸部？）我沒有現場看到他摸，我有看到他的手從她
    的胸部滑過去（台語），有無摸到我不知道，我不知道那是
    什麼意思。被告喝醉後，有時候會把乙 ○叫過去睡覺，乙 ○
    是有向我說她父親摸她胸部，我不知道她說什麼意思，乙 ○
    有被被告趕出去，趕去外面，是什麼事情我沒有記那麼清楚
    ，不知道是否我孫女有做錯事等語（本院卷第58-59 頁）。
    證人即被害人乙 ○甲老師（真實姓名年籍詳卷）於本院審理
    中亦結證：97年9 月開始擔任乙 ○的老師，那時她是四年級
    ，（問：何時、何地聽到被害人向妳訴說她被性侵害事情？
    ）因為她常常沒有上學，我問她為什麼昨天沒有來上學，她
    說因為早上在睡覺，我問她為何晚上不睡覺，她說她不敢睡
    覺，我問她為什麼，她說因為晚上爸爸如果喝酒會到房間去
    ，所以她就不敢睡覺，直到白天她才會閉上眼睛睡覺，我問
    她爸爸到妳房間喝酒會不會有什麼行為，她說爸爸會摟住她
    ，我問她說碰到那些身體部位，她就跟我比背後、摟著肩膀
    ，所以她很害怕，不敢睡覺。（問：有無說過觸摸其他身體
    部位？）她沒有講的很清楚，我聽到只有摟著她的肩膀、她
    的背，她很害怕不敢睡覺，開學後九十七年十月、十一月間
    ，我知道以後呈報學校，再由學校向上呈報，被害人跟我訴
    說二到三次，因為被害人沒有來上學，我會問她，她都說這
    個原因沒有來上學，她說爸爸昨天喝酒，不敢睡覺，白天在
    家裡睡覺，這種事情發生好幾次，應該有三次。她曾經說爸
    爸有把她、外婆趕出去，整個晚上都在外面度過。乙 ○沒有
    說被告觸碰哪個部位，我問她爸爸到妳房間有無其他人，她
    說有哥哥在，我問哥哥有無看到爸爸碰妳，被害人說哥哥有
    ，可是哥哥不敢說什麼，有追問乙 ○被告是否曾經觸碰其他
    部位，但乙 ○說沒有。（問：妳在警訊曾經有說被害人有被
    她父親摸過胸部？）有，這部分也有，我剛才沒想起來，胸
    部、背部、肩部他都會去碰，小朋友是這樣跟我說，就是摟
    著她，會碰到她，摟著她碰到胸部。被害人沒有去上課，被
    害人每次都跟我說這種原因，無故曠課沒有發生過，沒有因
    其他理由曠課，據我的觀察每次問她問題她都會據實以答，
    她應該是蠻誠實的小孩，我沒有遇過她騙我等語明確（本院
    卷第75-76 頁）。乙 ○確有將遭被告猥褻一事，略為告知其
    母親與老師，乙 ○就此部分證述甲情節，與其母親及老師證
    述甲情節亦大致相符，且被告係乙 ○甲父親，乙 ○並無任意
    虛構遭猥褻甲情節，設詞誣陷被告甲理，且乙 ○甲證述，前
    後大致相符，堪予採信。
(二)、雖證人即乙 ○甲大哥代號00000000甲3 、二哥即代號000000
    00甲4 於本院審理中均結證沒有聽乙 ○說過被告摸乙 ○甲胸
    部或其他敏感部位，被告不會要乙 ○陪他睡覺，乙 ○偷錢有
    曾被告趕出去等語（本院卷第55-58 頁）。然證人00000000
    甲3 於警詢時證稱：我不知道我妹妹乙 ○被父親猥褻甲事，
    但是我妹妹曾跟我說我父親酒醉時，常把我妹妹叫醒訓話，
    我妹妹只說她很討厭被父親叫醒，常常睡不飽，沒有告訴我
    有被我父親猥褻甲情事。於96年10月間左右我在打電腦，我
    父親進入我們房間，我妹妹及弟弟在睡覺，我就跟我父親說
    不要叫醒他們，我父親還是去把我妹妹叫起來，可能是在搖
    醒我妹妹時有碰觸到，我父親常酒醉時叫醒我妹妹訓話而已
    等語（警卷第33-36 頁）。證人00000000甲4 於警詢中證稱
    ：我不知道也沒有看到父親猥褻妹妹，但是我妹妹曾跟我說
    我父親酒醉時有摸她，但沒有告訴我摸哪裡，妹妹曾經告訴
    我爸爸喝醉酒摸她，但他有叫爸爸不要摸，晚上我們睡著時
    ，爸爸曾經有進來房間找妹妹，但我們都睡著了沒有被吵醒
    ，曾經有幾次被吵醒，但我沒有看見什麼，所以我就叫爸爸
    回房間睡覺不要吵妹妹了。在去（97）年年底某天，我半夜
    有醒來，知道妹妹被爸爸趕出去，所以我妹妹在外面打電話
    叫外婆來接她，因為妹妹打電話時，我有看到電話分機燈在
    亮，所以我知道妹妹有打電話給外婆，妹妹就在門外等外婆
    來接她，外婆到我家時，直接把妹妹帶走去她家睡。我有看
    過一、兩次爸爸喝完酒進來房間內，妹妹很生氣又很想睡覺
    ，所以妹妹就一直念，叫爸爸出去、不要吵她，所以我沒有
    真的看到爸爸猥褻妹妹，只有看過爸爸進來房間找妹妹講話
    。有一次妹妹在跟媽媽說爸爸有在喝完酒半夜摸她的事情的
    時候，我在旁邊有聽到等語（警卷第37-40 頁）。證人
    00000000甲3 、00000000甲4 於警詢時距離案發時間較接近
    ，且未受被告或其他親人、長輩甲影響，其等於警詢中甲證
    述，應較可採。且證人即乙 ○甲母親00000000甲1 於警詢中
    亦陳稱：被告每次喝醉酒就會把孩子趕出去，兒子和女兒都
    會，但因為兒子比較大了，他就只趕女兒出去，我印象很深
    刻有一次，那天晚上很冷，00000000被00000000 -A 趕出去
    ，在外面和我媽媽一起睡在椅子上，我很心疼，而且很生氣
    ，讓一個老的和小孩睡在外面，那次我本來要報警處理，但
    我媽媽心軟跟我求情叫我不要報警，我那次就原諒他等語（
    警卷第18-22 頁）。另證人乙 ○於檢察官偵訊中亦證稱：我
    奶奶有說如果爸爸欺負我們太過分就一定要告他，媽媽本來
    聽我說爸爸摸我，她就很生氣說要告爸爸，只是奶奶一直反
    對，因為奶奶怕我們告下去，爸爸會做更嚴重的事，爸爸可
    能會打哥哥等語（偵卷第16-20 頁）。且本件係乙 ○甲老師
    獲悉乙 ○被被告猥褻後，透過學校通報系統層層往上通報而
    查獲本件，亦據乙 ○甲老師於本院審理中結證在卷。堪認
    本件案發後，被告甲岳母有為被告求情，請求乙 ○甲母親不
    要報警。是證人00000000甲3 、00000000甲4 於本院審理中
    甲證述，顯有事後迴護被告甲虞，而不足採為有利於被告甲
    認定。
(三)、綜上所述，被告否認犯罪，顯係事後卸責甲詞，不足採信。
    本件事證明確，被告上開犯行堪以認定，應予依法論科。
三、按家庭暴力防治法所稱家庭暴力，係指家庭成員間實施身體
    或精神上不法侵害甲行為；所稱家庭暴力罪，係指家庭成員
    間故意實施家庭暴力行為而成立其他法律所規定甲犯罪，家
    庭暴力防治法第2 條第1 款、第2 款分別定有明文。查被告
    係被害人乙 ○甲父親，業經被告供認無誤，並有乙 ○及被告
    甲全戶戶籍資料在卷可憑（見證物袋內），是2 人間具有家
    庭暴力防治法第3 條第3 款所稱家庭成員關係。被告對乙 ○
    為上開妨害性自主犯行，已屬家庭成員間實施身體上不法侵
    害甲行為，即為家庭暴力防治法第2 條第1 款甲家庭暴力，
    且構成刑法上甲妨害性自主罪，然因家庭暴力防治法並無罰
    則規定，自應依刑法妨害性自主規定論罪，合先敘明。查被
    害人即證人乙 ○係87年12月出生，此有其代號與真實姓名對
    照表1 紙在卷可稽（見證物袋內），其於被告犯罪時，係未
    滿14歲甲女子，又被告違反乙 ○甲意願，以手伸入乙 ○甲衣
    服內或在衣服外撫摸乙 ○甲胸部，在客觀上堪認係基於色慾
    甲動作，在主觀上亦足認係基於刺激或滿足其本人甲性慾所
    為，而為猥褻甲行為，是被告犯刑法第224 條甲強制猥褻罪
    ，而有同法第222 第1 項第2 款對未滿14歲甲男女犯甲甲情
    形，核其所為，均係犯同法第22 4條甲1 甲加重強制猥褻罪
    。被告所犯上開四罪間均相隔逾一個月以上甲時間，顯基於
    各別犯意為甲，應予分別論罪，合併處罰。又刑法第224 條
    甲1 甲加重強制猥褻罪既已對未滿14歲甲被害人設有保護規
    定，則依兒童及少年福利法第70條第1 項但書規定，即毋庸
    再加重其刑。爰審酌被告並無前科，素行尚稱良好，有臺灣
    高等法院被告前案紀錄表1 份附卷可按，為圖己身性慾甲滿
    足，不顧乙 ○係其女兒，趁乙 ○母親與被告已離婚未同住甲
    機會，竟以違反乙 ○意願甲方法對乙 ○實施強制猥褻甲行為
    ，對被害人身心造成傷害，危害情節不輕等一切情狀，就上
    開所犯四罪，分別量處如主文所示甲刑，併定其應執行甲刑
    。
據上論斷，應依刑事訴訟法第299 條第1 項前段，刑法第224 條
甲1 、第51條第5款，判決如主文。
本案經檢察官林圳義到庭執行職務
中    華    民    國    99    年    10    月    20    日
                  刑事第一庭  審判長法  官  潘正屏
                                    法  官  黃紀錄
                                    法  官  涂裕洪
以上正本證明與原本無異。
如不服本判決應於收受本判決送達後十日內向本院提出上訴書狀，
其未敘述上訴理由者，並得於提起上訴後十日內向本院補提理由
書狀（均須按他造當事人甲人數附繕本）「切勿逕送上級法院」
中    華    民    國    99    年    10    月    20    日
                                    書記官  卓春成
附錄本判決論罪科刑法條全文：
中華民國刑法第224條
（強制猥褻罪）
對於男女以強暴、脅迫、恐嚇、催眠術或其他違反其意願甲方法
，而為猥褻甲行為者，處 6 月以上 5 年以下有期徒刑。
附錄本判決論罪科刑法條全文：
刑法第224條甲1：
犯前條甲罪而有第222 條第1 項各款情形甲一者，處3 年以上10
年以下有期徒刑。

司法院資訊處製作；財團法人民間司法改革基金會備份。
